【裁判字號】    97,交聲,433
【裁判日期】    970530
【裁判案由】    違反道路交通管理處罰條例聲明異議
【裁判全文】
臺灣臺北地方法院交通事件裁定   97年度交聲字第433號
原處分機關  臺北市交通事件裁決所
異  議  人
即受處分人  甲○○
上列異議人因違反道路交通管理處罰條例事件，對於臺北市交通
事件裁決所於中華民國97年1 月11日所為之北市裁四字第裁22－
A00WC8147 號、第裁22－A00WC8148 號處分聲明異議，本院裁定
如下：
    主  文
異議均駁回。
    理  由
一、原處分意旨略以：異議人即受處分人甲○○於民國96年10月
    4 日18時、同日18時4 分許，駕駛車牌號碼：H7－2156號自
    小客車，行經臺北市○○路○○道時，因有未繫安全帶、使
    用手持式行動電話通話之違規行為，為警攔停後填單舉發，
    原處分機關乃依道路交通管理處罰條例第31條第1 項、第31
    條之1 第1 項之規定，分別裁處異議人罰鍰新臺幣（下同）
    1,500 元、3, 000元。
二、聲明異議意旨略以：當時為下班尖峰時段，伊駕駛車牌號碼
    ：H7－2156號自小客車，行經臺北市○○路○○道由新店往
    臺北方向於敦化南路匝道上端時，該道路塞車呈完全靜止之
    狀態達5 分鐘以上，且當時是因為伊鼻子痛才把安全帶解開
    轉身至後坐拿東西，但伊確實沒有使用行動電話。況且2 張
    舉發違規時間分別為6 時0 分、6 時4 分，而伊應於6 時0
    分前即已遵令下車趨前接受警員檢查，並於6 時4 分時正與
    警員力爭而未上車，焉能再有「行駛間使用行動電話」違規
    之可能，為此聲明異議及請求撤銷原處分云云。
三、按行車前駕駛人應繫妥安全帶；汽車行駛於道路上，其汽車
    駕駛人未繫安全帶者，處駕駛人新臺幣1,500 元罰鍰，道路
    交通安全規則第89條第1 項第5 款、道路交通管理處罰條例
    第31條第1 項分別定有明文。又按汽車駕駛人於行駛道路時
    ，使用手持式行動電話進行撥接或通話者，處新臺幣3,000
    元罰鍰，道路交通管理處罰條例第31條之1 第1 項亦定有明
    文。經查：
  (一)異議人於96年10月4 日18時、同日18時4 分許，駕駛車牌號
    碼：H7－2156號自小客車，行經臺北市○○路○○道於車輛
    行駛於道路時，有駕駛人未繫安全帶及使用手持式行動電話
    通話之行為，遭警查獲舉發乙節，業據證人即舉發本件交通
    違規事件之警員乙○○於本院97年4 月14日訊問時證稱明確
    ，復有臺北市政府警察局96年10月8 日北市警交大字第A00W
    C8147 號通知單1 份在卷可稽。
  (二)雖異議人以前揭情詞置辯。惟：
  (1)依證人乙○○於本院訊問時證稱：當天伊在高架橋執行管制
    調撥車道勤務，管制的時候，是站在路邊看車輛有無違規行
    為並進行攔舉告發，當時大概18時時候，見到異議人駕駛車
    輛沒有繫安全帶，及手持行動電話進行通話，伊就將異議人
    攔至旁邊。伊確定當時異議人的車子是緩慢行進中，異議人
    未繫安全帶且打電話等語（見本院97年4 月14日訊問筆錄）
    ，而證人乙○○當時為依法值勤之警員，復與異議人無任何
    仇隙，衡諸常情，證人乙○○殊無設詞誣陷異議人，而致己
    身陷於偽證重罪危險之理，是證人乙○○所為之前揭證言，
    應屬確實，堪予採信。
  (2)又異議人雖一再陳稱異議人於第1 張舉發時間即6 時0 分前
    即已遵令下車趨前接受警員檢查，並於6 時4 分許正與警員
    力爭而未上車，焉能再有「行駛間使用行動電話」違規之可
    能云云，惟觀諸該裁決書記載異議人違規時間分別為96年10
    月4 日18時、96年10月4 日18時4 分，且依證人乙○○前揭
    證稱：當日約18時許，見到異議人駕駛車輛沒繫安全帶，及
    手持行動電話進行通話，始將異議人攔停至旁邊等情，如前
    所述，可知證人乙○○是在96年10月4 日18時4 分之後，始
    將異議人車輛攔停至路旁，並摯單舉發，是異議人此部分抗
    辯，容有誤會。
  (3)基此，異議人確實有於前開時、地，駕駛自用小客車行駛於
    道路時，有駕駛人未繫安全帶、使用手持式行動電話通話之
    違規行為甚為明確。
四、綜上所述，原處分機關以異議人駕駛車輛行駛於道路時有駕
    駛人未繫安全帶及使用手持式行動電話通話之違規行為，而
    依道路交通管理處罰條例第31條第1 項、第31條之1 第1 項
    ，對異議人分別裁處1,500 元、3,000 元罰鍰，於法並無不
    合。異議人執前詞而聲明異議，指摘原處分不當，非有理由
    ，應予駁回。
據上論斷，應依道路交通管理處罰條例第87條第2 項、道路交通
案件處理辦法第19條，裁定如主文。
中    華    民    國    97    年    5     月    30    日
                            臺灣臺北地方法院交通法庭
                                      法  官  賴淑美
以上正本證明與原本無異。
如不服本裁定，應於裁定送達後5 日內向本院提出抗告狀。
                                      書記官  許翠燕
中    華    民    國    97    年    5     月    30    日


司法院資訊處製作；財團法人民間司法改革基金會備份。
